臺灣新北地方法院板橋簡易庭小額民事判決
111年度板小字第4001號
原      告  呂欣倫  
被      告  廖信豪  
上列當事人間請求返還不當得利事件，於民國111年11月16日言
詞辯論終結，本院判決如下：
    主  文
被告應給付原告新臺幣貳萬玖仟玖佰捌拾玖元，及自民國一百一
十一年九月二十七日起至清償日止，按年息百分之五計算之利息
。
訴訟費用由被告負擔。
本判決得假執行。
    事  實  及  理  由
一、原告起訴主張：被告為牟取不法利益以不詳代價將所申請之
    板信商業銀行永和分行00000000000000號帳戶(下稱系爭帳
    戶)提供予詐騙集團使用，由該詐騙集團成員以詐術使原告
    於100年5月20日17時22分將新臺幣（下同）2萬9989元匯入
    系爭帳戶内。被告無法律上的原因受有上開款項利益，致原
    告受損害，原告自得依法請求被告返還其所受利益。為此，
    爰依返還不當得利之法律關係提起本訴，請求判決被告應給
    付原告29,989元，即自起訴狀繕本送達翌日起至清償日止，
    按年息百分之5計算之利息。
二、被告則以：伊也為詐騙集團所騙，原告亦自承前應遭不詳之
    人所指示而交付並匯款至系爭帳戶；被告因年少無知，遂於
    詐騙集團利用詐術騙取其信任後，誤信詐騙集團所提供之利
    誘報酬，而依該集團成員之指示使該集團取得系爭帳戶之存
    簿正本、提款卡及密碼。原告既因不祥之人所指示而匯款至
    系爭帳戶，隨該款項業經不祥之詐騙集團成員領出，原告與
    被告並不認識，彼此間並無給付關係，原告自應僅得向不祥
    之人為請求返還無法律上原因所受之利益等語置辯。並聲明
    ：原告之訴駁回。
三、原告主張於前開時、地遭詐騙而匯款29,989元至被告上開系
    爭帳戶內等事實，為被告所不否認，且被告因上開幫助詐欺
    行為，業經本院以100年度少護字第800號宣示筆錄，判處：
    「少年甲○○應予訓誡。」確定在案等情，核與本院依職權調
    取相關卷宗審閱屬實，是被告幫助詐欺集團遂行詐欺取財之
    行為並收受原告所匯29,989元款項，應堪認定，其上開幫助
    詐欺取財行為，致原告受有29,989元之財產損害，對被告即
    屬無法律上之原因而受利益，致使原告受有損害，應屬不當
    得利，依前開規定，原告請求被告返還該不當得利，洵屬有
    據。
四、按無法律上之原因而受利益，致他人受損害者，應返還其利
    益。雖有法律上之原因，而其後已不存在者，亦同。民法第
    179條定有明文。次按「因故意或過失，不法侵害他人之權
    利者，負損害賠償責任。」「數人共同不法侵害他人之權利
    者，連帶負損害賠償責任。不能知其中孰為加害人者，亦同
    。造意人及幫助人，視為共同行為人。」民法第184條第1項
    前段、第185條定有明文。本件被告幫助詐欺集團向原告詐
    欺取財資以利便，為幫助人，依上開說明，對原告自應與實
    施本件詐欺之詐欺集團成員連帶負損害賠償責任。
五、從而，原告依返還不當得利之法律關係，請求被告給付原告
    29,989元，及自起訴狀繕本送達翌日即111年9月27日起至清
    償日止，按年息百分之5計算之利息，為有理由，應予准許
    。
六、本件係適用小額訴訟程序所為被告敗訴之判決，應依職權宣
    告假執行，併依職權確定被告應負擔之訴訟費用額為1,000
    元。
七、結論：原告之訴為有理由，依民事訴訟法第436條第2項、第
    436條之23、第436條之19第1項、第78條、第436條之20，判
    決如主文。
中　　華　　民　　國　　111 　年　　12 　　月　　7　　日
                  臺灣新北地方法院板橋簡易庭
                      法      官  呂安樂
以上正本係照原本作成。
如不服本判決，應於送達後20日內，向本院提出上訴狀，並表明
上訴理由（上訴理由應表明一、原判決所違背之法令及具體內容
。二、依訴訟資料可認為原判決有違背法令之具體事實。），如
於本判決宣示後送達前提起上訴者，應於判決送達後20日內補提
上訴理由書（須附繕本），如未於上訴後20日內補提合法上訴理
由書，法院得逕以裁定駁回上訴。
中　　華　　民　　國　　111 　年　　12 　　月　　7　　日
                      書  記  官  魏賜琪